臺灣桃園地方法院刑事判決　　　　　　　　　　　　　九十三年度易字第四三七號
　　公　訴　人　臺灣桃園地方法院檢察署檢察官
　　被　　　告　丁○○　男　三.
右列被告因誣告案件，經檢察官聲請以簡易判決處刑（九十一年度偵字第一五四四二
號），經本院認有刑事訴訟法第四百五十一條之一第四項但書第一款之情形，改依通
常程序審理，茲判決如左：
    主  文
丁○○意圖他人受刑事處分，向該管公務員誣告，累犯，處有期徒刑柒月。
    事  實
一、丁○○曾因犯傷害案件，經本院於民國八十八年八月十日以八十八年度易字第九
    九一號判決判處有期徒刑三月，八十八年九月十六日判決確定，於同年十一月十
    七日易科罰金執行完畢。
二、丁○○與庚○○原為男女朋友關係，其二人於交往期間並共同經營「永冠交通有
    限公司」（以下簡稱永冠公司），嗣因丁○○另與他人交往，其二人因而分手。
    庚○○因不甘人財兩失，遂於九十一年六月六日十五時許至丁○○位於桃園縣龍
    潭鄉○○街一巷十六號三樓之住處，向丁○○索討車牌號碼Ｇ三─一二一六號自
    用小客車，二人因而發生爭吵，丁○○因不耐庚○○之吵鬧，遂同意將前開自用
    小客車交付予庚○○，並當場將放置有伊
    付予庚○○，以便庚○○辦理該車之過戶手續。庚○○隨即於翌日（六月七日）
    上午委託他人辦理該車之過戶手續，俟過戶手續辦畢後，庚○○旋於同年六月七
    日十四時五十七分許至丁○○前開住處地下停車場將該車駛走。丁○○於同日晚
    間知悉庚○○業將該自用小客車駛走，因心生悔意，欲索回該自用小客車，乃撥
    打電話要求庚○○將該車駛回，惟遭庚○○拒絕，丁○○心生不滿，明知該自用
    小客車係其同意交付予庚○○，並主動將其
    媺，因欲迫使庚○○交付該自用小客車，竟基於意圖使庚○○受刑事處分之單一
    犯意，先於同年六月七日二十二時三十分許至桃園縣政府警察局龜山分局迴龍派
    出所（以下簡稱迴龍派出所），虛偽捏造不實事項向有偵查犯罪職權之迴龍派出
    所值勤警員甲○○報案指稱庚○○竊取前開自用小客車，嗣又接續於同年六月十
    日十六時許，至迴龍派出所，向有偵查犯罪職權之該派出所執勤警員丙○○報案
    指稱庚○○竊取前開自用小客車之車籍資料、伊之
    警察局龜山分局將全案移送臺灣桃園地方法院檢察署檢察官，該署檢察官偵查後
    ，認庚○○犯罪嫌疑不足，於九十二年十二月十九日以九十一年度偵字第一五四
    四二號、九十二年度偵字第一０八七三號為不起訴處分。
三、案經庚○○訴由桃園縣政府警察局龜山分局移送臺灣桃園地方法院檢察署檢察官
    偵查後聲請以簡易判決處刑，本院認不宜以簡易判決處刑，改依通常程序審理。
    理  由
一、訊據被告丁○○坦承於前開時間至迴龍派出所報案指稱告訴人庚○○竊取前揭自
    用小客車、伊之
    ，略以：該自用小客車、
    主動交付予庚○○，伊在九十一年六月七日發現車子不見，就去派出所報案，後
    來在六月十日上午發現
    置辯。惟查：
（一）被告先後於九十一年六月七日及同年六月十日，至迴龍派出所向執勤警員甲○○、丙○○報案指稱告訴人竊取前開自用小客車及車籍資料、印章、
      情，業經證人甲○○、丙○○於本院審理時結證明確，復有偵訊（調查）筆錄
      二份、車輛竊盜、車牌失竊資料個別查詢報表─查詢車輛認可資料、受理刑事
      案件報案三聯單各一紙在卷可稽，足認被告此部分自白確與事實相符，堪以採
      信。
（二）被告於九十一年六月六日下午，因不耐告訴人之吵鬧，允諾將前開自用小客車
      交付予告訴人，並主動將放置有伊之
      予告訴人等情，業據告訴人於警訊、偵查及審理中陳明在卷，證人即九十一年
      六月六日下午搬運傢俱至被告上址住處之戊○○於本院審理時結證稱：伊當天
      搬運傢俱至桃園縣龍潭鄉○○街一巷十六號三樓，店裡是指名要送給丁○○，
      伊在該屋內聽到庚○○及丁○○在吵架，伊聽到丁○○對庚○○說大不了我把
      錢及資料還妳等語，證人戊○○與被告、告訴人間並無任何親誼、仇怨關係，
      實無配合告訴人誣陷被告之理。另證人即九十一年六月六日下午亦在被告上址
      ：伊當日到該處時，看見丁○○和庚○○在吵架，庚○○一直在哭，當時丁○○還對庚○○說錢和車子都還妳了，妳還要怎樣，後來丁○○下樓去，庚○○
      就將一只牛皮紙袋內之
      ，願意將車子還給她，隔一會丁○○上樓後，庚○○說她還有事情要和丁○○
      處理，叫伊二人先走，伊二人就先離開了等語，若告訴人確竊取被告放置在上
      址住處內之
      告上址住處內即出示予和該事毫不相干之證人己○○、乙○○觀看，而冒一旦
      被告上樓即會察覺告訴人竊取該資料情事之理。另被告先於偵查中供稱：伊在
      六月六日下午與庚○○爭吵時並沒有說過「錢和車子都還妳了，妳還要怎樣」
      ，及「大不了我把錢及資料還妳」這二句話云云（見九十一年度偵字第一五四
      四二號偵查卷宗第四四頁正面），惟於本院審理時改稱：伊當時有說過「車子
      還妳了，妳還要怎樣」，但伊指的是和解書中所寫的那六部車，不是指車牌號
      碼Ｇ三─一二一六號自用小客車云云（見本院九十三年八月十一日審判筆錄第
      二一頁），惟被告與告訴人曾於九十一年五月十三日簽訂和解書，約明被告不
      得使用永冠公司名義買賣六輛自用小客車，有和解書一紙在卷可按，而被告於
      偵查中陳稱：當時會這樣約定，是限定伊不得用永冠公司名義賣車，但是車子
      要歸伊，該六台車是伊用自己名義賣掉，錢存到伊在聯邦銀行之帳戶內等語（
      見九十一年度偵字第一五四四二號偵查卷宗六十頁反面、第六一頁），而依卷
      附之被告在聯邦商業銀行迴龍分行所開設帳號000000000號帳戶之存
      提款明細資料，該六部車出售得款後，分別於九十一年二月十九日、三月一日
      、三月十八日、四月十八日、五月十三日存入被告前開帳戶，則該六輛車輛既
      於九十一年六月六日之前即經被告出售，被告於九十一年六月六日對告訴人所
      稱「車子還妳了，妳還要怎樣」，即應非指該和解書所載之六輛自用小客車，
      再參諸被告自承於九十一年六月六日當天，其名下僅有車牌號碼Ｇ三─一一二
      一六號自用小客車（見本院九十三年八月十一日審判筆錄第十五頁），足見被
      告所謂「車子還妳了，妳還要怎樣」，應係指車牌號碼Ｇ三─一一二一六號自
      用小客車。再查，證人甲○○於本院審理時結證稱：六月七日丁○○來派出所
      報案，說他的車子被庚○○偷走了，伊根據丁○○提供的電話號碼打電話給庚○○詢問此事，庚○○說車子是她的，且已經過戶到她名下，並說會傳真車籍
      資料到派出所，伊與庚○○講電話時丁○○都在旁邊，伊掛斷電話後告訴丁○○關於庚○○說車子已過戶到她名下之事，丁○○說他不知道有這件事等語（
      見本院九十三年八月十一日審判筆錄第八頁），若被告之
      印章確係在被告不知情之情況下遭告訴人竊取，被告在聽聞證人甲○○與告訴
      人通話之內容，復經證人甲○○轉告告訴人之前開說法後，衡情應會立即查證
      品確已失竊，應會立即向警員報案，惟被告稱其於六月十日上午始發現
      、車籍資料及印章遭竊，並於當日十六時許至迴龍派出所報案，此實與常情有
      違。
（三）綜上所述，被告於九十一年六月六日下午，允諾將前開自用小客車交付予告訴
      人，並主動將放置有伊之
      情，應堪以認定，其前開所辯無非卸責之詞，不足採信。本件事證明確，被告
      犯行堪以認定，應予依法論科。
二、核被告所為，係犯刑法第一百六十九條第一項之誣告罪。聲請意旨雖認被告係犯
    同法第一百七十一條第一項之未指定犯人誣告罪，然業經公訴人當庭變更起訴法
    條為同法第一百六十九條第一項，本院自毋庸變更起訴法條。按誣告罪為妨害國
    家審判權之罪，被告先後於九十一年六月七日及同年六月十日至迴龍派出所報案
    指稱告訴人竊取前開物品，該二行為係於密切接近之時地實施，侵害一個國家司
    法權之法益，依一般社會觀念，在時間差距上，難以強行分開，在刑法評價上，
    以視為數個舉動之接續施行，合為包括之一行為予以評價，較為合理，故屬接續
    犯，而為包括之一罪。查被告有如事實欄一所載之犯罪科刑與執行情形，有臺灣
    高等法院被告全國前案紀錄表在卷足參，其受有期徒刑執行完畢後，五年內再犯
    本件有期徒刑以上之罪，為累犯，應依刑法第四十七條規定加重其刑。茲審酌被
    告虛偽捏造不實事項而為申告，不惟使國家司法權妄為開始，且使告訴人受有名
    譽上之損害，犯後猶飾詞卸責，顯見並無絲毫悔意，及其智識程度、犯罪之動機
    等一切情狀，量處如主文所示之刑，以示懲儆。
據上論斷，應依刑事訴訟法第四百五十二條、第二百九十九條第一項前段，刑法第一
百六十九條第一項、第四十七條，判決如主文。
本案經檢察官羅秀蓮到庭執行職務。
中　　　華　　　民　　　國　　　九十三   　年　 　八　　月　　二十七 　 日
                                 臺灣桃園地方法院刑事第十庭
                                    審判長法　官　江德民
                                          法  官  曾淑華
                                          法  官  蔡和憲
右正本證明與原本無異。
如不服本判決，應於送達後十日內，向本院提出上訴狀。
中　　　華　　　民　　　國　　　九十三   　年　 　八　　月　　二十七 　 日
                                          書記官  常毓生
中華民國刑法第一百六十九條第一項：
意圖他人受刑事或懲戒處分，向該管公務員誣告者，處七年以下有期徒刑。
